【裁判字號】    89,易,3941
【裁判日期】    891122
【裁判案由】    贓物
【裁判全文】
臺灣高雄地方法院刑事判決                        八十九年度易字第三九四一號
    公  訴  人  臺灣高雄地方法院檢察署檢察官
    被      告  乙○○
右列被告因贓物案件，經檢察官提起公訴（八十九年度偵字第一一三三七號），本院
判決如左：
    主  文
乙○○故買贓物，處有期徒刑肆月。緩刑貳年。
    事  實
一、乙○○明知「黃耀林」年籍不詳之成年男子所騎用之車牌號碼０ＨＵ─九四九號
    之重型機車係屬贓車（該車原係高李佳蓉所有民國八十四年出廠之新車，於八十
    五年九月二十六日下午九時許，在高雄市前金區○○○路一四八號前遭不詳姓名
    之人竊取，原車牌號碼為０ＮＪ─九四九號，嗣遭不詳姓名之人變造為ＯＨＪ─
    九四九號），仍基於故買贓物之故意，於八十六年一月間某日，在屏東縣九如鄉
    ○○路○段三二二巷一三五號，以「黃耀林」積欠之工資新台幣（下同）一萬五
    千元抵償，向「黃耀林」購買上開機車。嗣於八十九年五月十七日十一時三十分
    許，乙○○騎乘該車途經高雄市○○區○○路與裕誠路口，為警查獲。
三、案經高雄市政府警察局左營分局報請臺灣高雄地方法院檢察署檢察官偵查起訴。
    理  由
一、訊據被告乙○○固坦承有於上揭時地向「黃耀林」以一萬五千元之工資作為抵償
    而購買上開機車，惟矢口否認知悉上開機車係屬贓車，辯稱：伊是因為「黃耀林
    」積欠其工資，所以才以工資抵償而購買該機車，因為一直找不到「黃耀林」所
    以不能辦理機車過戶等語。經查：
    （一）原車牌號碼為０ＮＪ─九四九號一九九五年出廠之重型機車原為高李佳蓉
          所有，於重型機車係屬贓車（該車原係高李佳蓉所有民國八十四年出廠之
          新車，於八十五年九月二十六日下午九時許，在高雄市前金區○○○路一
          四八號前失竊，並由車主之丈夫甲○○向警報案，此經高祟淵陳明在卷，
          並有贓物認領保管收據，車輛竊盜、車牌失竊資料個別查詢報表在卷可佐
          ，故上開車牌號碼０ＮＪ─九四九號之重型機車應屬贓物無訛。
    （二）又上開重型機車係一九九五年出廠（即民國八十四年），而於八十五年間
          失竊，已如上述，而該機車價值約五萬元，此業據高祟淵供述在卷，今被
          告於八十六年初僅以遠低於市價之價格一萬五千元，即購得尚屬新車之上
          開重型機車，即與常情有違。復被告明知購買機車須為過戶之行政手續，
          而卻未積極要求「黃耀林」完成此一手續，僅提供身份證影本供「黃耀林
          」辦理，並於「黃耀林」未依約辦理之際，亦未要求其提供上開機車行照
          等來源證明以供騎乘之用，並對於黃耀林之年籍及聯絡方式均不知悉，僅
          憑「黃耀林」提供一把鑰匙，即騎乘長達三年之久，並且經本院函查上開
          機車原廠新車均附有二把鑰匙，而被告明確表示只擁有一把，且其持有之
          鑰匙亦與正廠鑰匙之照片有異，此有光陽工業股份有限公司光法字第八九
          一０十六０號函在卷可稽，雖被告事後改口辯稱原本鑰匙外之塑膠皮已脫
          落，惟被告前於本院審理時均未對於鑰匙樣式有所變更之事為陳述，是以
          ，應屬事後卸責之詞，不足採信。
    （三）另參酌該機車車牌失竊後已由０ＮＪ─九四九號遭人變造為０ＨＵ─九四
          九號，而由機車車牌外觀一望即知車牌字母Ｊ及Ｎ部分遭變造，被告於購
          買前已駕駛該車一段期間，此亦為被告於警訊時供承在卷，是以，被告應
          明知上開機車係屬來路不明之贓車無訛。綜上所述，本件事證明確，被告
          犯行堪予認定。
二、被告乙○○於本院審理時明確供述係以一萬五千元之工資作為抵償，而向「黃耀
    林」購得上開贓車，核被告所為，係犯刑法第三百四十九條第二項之故買贓物罪
    。公訴人認被告係犯刑法第三百四十九條第一項之收受贓物罪，容有錯誤，惟社
    會基本事實相同，爰依法變更起訴法條。爰審酌被告明知贓物，竟貪圖價廉，予
    以買受使用，助長盜風，對於社會秩序顯有影響，惟被告前無犯罪紀錄，素行良
    好，有本院被告院內索引卡紀錄表、台灣高等法院被告全國前案紀錄表各一份在
    卷可考，並斟酌其上述犯罪後態度等一切情狀，量處如主文所示之刑。又被告前
    未曾受有期徒刑以上刑之宣告，有上開刑案資料表足憑，其因一時貪圖小利，初
    罹刑典，事後已深具悔意，信其經此刑之宣告後，應知警惕而無再犯之虞，本院
    衡情因認暫不執行其刑為當，爰併予宣告緩刑二年，用啟自新。
據上論斷，應依刑事訴訟法第二百九十九條第一項前段、第三百條，刑法第三百四十
九條第二項、第七十四條第一款，罰金罰鍰提高標準條例第一條前段，判決如主文。
中    華    民    國      八十九      年      十一     月     二十二    日
                                      臺灣高雄地方法院刑事第二庭
                                          法  官  廖  建  瑜
右正本證明與原本無異。
如不服本判決，應於判決送達後十日內，向本院提出上訴狀。
                                          書記官  歐  文  政
中    華    民    國      八十九      年      十一      月      二十七  日
附錄本案論罪科刑法條全文
刑法第三百四十九條第二項
搬運、寄藏、故買贓物或為牙保者，處五年下有期徒刑、拘役或科或併科一千元以下
罰金。


司法院資訊處製作；財團法人民間司法改革基金會備份。
